# 新金融工具准则下其他应收款坏账问题

提问人：luohongcheng 时间：2020-02-08 21:08:39
请教成本及各位老师：
企业采用账龄法计提其他应收款的坏账准备，但年报中需要按照三阶段模型来披露，
请问：三阶段模型中未来十二个月预期信用损失，整个存续期预期信用损失（未发生减值），以及整个存续期预期信用损失（已发生减值）。这三个阶段如何我们目前的账龄来对应呢？

回答人：chenyiwei
传统的账龄分析和新准则下的三阶段没有确定的对应关系。事实上，如果日常不是按照三阶段模型建立相关的管理制度，在填写附注时是很难直接将账龄法下的分析结果对应到三阶段的。
根据新CAS 22第五十三条规定，“企业通常应当在金融工具逾期前确认该工具整个存续期预期信用损失。企业在确定信用风险自初始确认后是否显著增加时，企业无须付出不必要的额外成本或努力即可获得合理且有依据的前瞻性信息的，不得仅依赖逾期信息来确定信用风险自初始确认后是否显著增加；企业必须付出不必要的额外成本或努力才可获得合理且有依据的逾期信息以外的单独或汇总的前瞻性信息的，可以采用逾期信息来确定信用风险自初始确认后是否显著增加。”；“无论企业采用何种方式评估信用风险是否显著增加，通常情况下，如果逾期超过 30 日，则表明金融工具的信用风险已经显著增加。除非企业在无须付出不必要的额外成本或努力的情况下即可获得合理且有依据的信息，证明即使逾期超过 30 日，信用风险自初始确认后仍未显著增加。如果企业在合同付款逾期超过 30 日前已确定信用风险显著增加，则应当按照整个存续期的预期信用损失确认损失准备”。在实务中一般建议按照此处提示判断信用风险是否显著增加，即进入第二阶段。
第三阶段是已经实际发生信用损失，例如已经确定全部或部分无法收回。在实务中可能可以认为对应于单独计提较大比例坏账准备的应收款项（无论单项金额是否重大）。